臺灣高等法院臺中分院刑事裁定　
110年度聲字第1811號

聲  請  人  臺灣高等檢察署臺中檢察分署檢察官     
受  刑  人  楊貴光



上列聲請人因受刑人數罪併罰有二裁判以上，聲請定其應執行之
刑（聲請案號：110年度執聲字第814號），本院裁定如下：
    主  文
楊貴光因犯如附表所示各罪所處之刑，應執行有期徒刑陸年肆月
。
    理  由
一、聲請意旨略以：受刑人楊貴光（下稱受刑人）因違反毒品危
    害防制條例數罪，先後經判決確定如附表。數罪中雖有刑法
    第50條第1項但書所列情形，惟受刑人已請求檢察官聲請定
    應執行刑，有臺灣臺中地方檢察署民國110年6月18日是否請
    求定應執行刑調查表影本足稽，應依刑法第50條第2項、第5
    3條、第51條第5款規定，定其應執行之刑。爰依刑事訴訟法
    第477條第1項聲請裁定等語。
二、按數罪併罰，有二裁判以上者，依刑法第51條之規定，定其
    應執行之刑；而數罪併罰，宣告多數有期徒刑者，於各刑中
    之最長期以上，各刑合併之刑期以下，定其刑期，但不得逾
    30年，刑法第53條、第51條第5款分別定有明文。又法律上
    屬於自由裁量事項，尚非概無法律性之拘束，在法律上有其
    外部界限及內部界限，前者法律之具體規定，使法院得以具
    體選擇為適當裁判，此為自由裁量之外部界限；後者法院為
    自由裁量時，應考量法律之目的，法律秩序之理念所在，此
    為自由裁量之內部界限。法院為裁判時，二者均不得有所踰
    越。在數罪併罰而有二裁判以上，應定其應執行刑之案件，
    法院所為刑之酌定，固屬自由裁量事項，然對於法律之內、
    外部界限，仍均應受其拘束。
三、經查，受刑人所犯如附表所示之罪，前經臺灣臺中地方法院
    、臺灣高等法院及本院判處如附表所示之刑，均確定在案，
    有各該案件之判決書及臺灣高等法院被告前案紀錄表等在卷
    可憑。而受刑人所犯上開各罪，有刑法第50條第1項但書所
    列之不得併合處罰情事，惟經受刑人依刑法第50條第2項規
    定請求檢察官向本院聲請合併定應執行刑，此亦有110年6月
    18日之臺灣臺中地方檢察署刑法第50條第1項但書案件是否
    請求定應執行刑調查表影本在卷足憑，本院審核認聲請為正
    當，應予准許。爰審酌受刑人所犯如附表所示之罪之刑期總
    合及內部界限、外部界限之範圍，編號1為施用毒品、編號2
    、3為持有毒品、編號4、5為販賣毒品，各罪之犯罪類型、
    行為態樣、動機雖非全然相同，但均為與毒品有關之犯罪等
    情狀，定其應執行之刑如主文所示。
四、依刑事訴訟法第477條第1項，刑法第50條第2項、第53條、
    第51條第5款，裁定如主文。
中　　華　　民　　國　　110 　年　　7 　　月　　21　　日
       　　刑事第六庭    審判長法　官  唐  光  義
 　　　　　　　　　　　　　    法　官  許  冰  芬
 　　　　　　　　　　　　　　  法　官  鍾  貴  堯                          
以上正本證明與原本無異。     
如不服本裁定，得於收受送達後5日內向本院提出抗告書狀(須附
繕本)。

                               書記官  何  佳  錡

中　　華　　民　　國　　110 　年　　7 　　月　　21　　日
　　　　　　　　　　　　　　　　　　　
附表：受刑人楊貴光定應執行刑案件一覽表
編  號  1 2 3 罪  名  施用第二級毒品 持有第二級毒品 持有第二級毒品純質淨重20公克以上 宣告刑  有期徒刑2月 有期徒刑7月 有期徒刑1年4月 犯罪日期  109年3月26日 107年3月間某日起至同年4月16日為警查獲時止 107年4月上旬期間起至同年月16日為警查獲時止 偵查(自訴)機關年度案號  臺灣臺中地方檢察署109年度毒偵字第2015號 臺灣新北地方檢察署107年度偵字第24280號 臺灣新北地方檢察署107年度偵字第24280號 最後事實審 法院 臺灣臺中地方法院 臺灣高等法院 臺灣高等法院  案號 109年度中簡字第1931號 108年度上訴字第2593號 108年度上訴字第2593號  判決日期 109年9月2日 110年2月4日 110年2月4日  確定判決 法院 臺灣臺中地方法院 臺灣高等法院 臺灣高等法院  案號 109年度中簡字第1931號 108年度上訴字第2593號 108年度上訴字第2593號  確定日期 109年9月29日 110年3月16日 110年3月16日 是否為得易科罰金或易服社會勞動之案件  得易科罰金、得易服社會勞動 不得易科罰金、不得易服社會勞動 不得易科罰金、不得易服社會勞動 備       註  臺灣臺中地方檢察署109年度執字第15450號 1.臺灣新北地方檢察署110年度執字第3558號（編號1、2之罪定刑1年8月）。 2.聲請書附表編號2、3之「犯罪日期」欄均記載錯誤，應予更正。  

編  號  4 5 （以下空白） 罪  名  販賣第二級毒品 販賣第二級毒品未遂  宣告刑  有期徒刑4年 有期徒刑2年  犯罪日期  109年3月20日前某起至同年月26日止 109年3月26日  偵查(自訴)機關年度案號  臺灣臺中地方檢察署109年度偵字第10000、10272、16984、16985號 臺灣臺中地方檢察署109年度偵字第10000、10272、16984、16985號  最後事實審 法院 臺灣高等法院臺中分院 臺灣高等法院臺中分院   案號 109年度上訴字第2826號  109年度上訴字第2826號    判決日期 110年2月23日 110年2月23日  確定判決 法院 最高法院 最高法院   案號 110年度台上字第3313號 110年度台上字第3313號   確定日期 110年5月19日 110年5月19日  是否為得易科罰金或易服社會勞動之案件  不得易科罰金、不得易服社會勞動 不得易科罰金、不得易服社會勞動  備       註  1.臺灣臺中地方檢察署110年度執字第6914號（編號4、5之罪定刑5年）。 2.聲請書附表編號4之「犯罪日期」欄記載錯誤，應予更正。